【裁判字號】    97,訴,510
【裁判日期】    970709
【裁判案由】    商標廢止
【裁判全文】
臺北高等行政法院判決
                                     97年度訴字第00510號
                              .
原      告  甲○○
被      告  經濟部智慧財產局
代  表  人  王美花（局長）
訴訟代理人  丙○○
參  加  人  美商‧卡斯登製造公司
代  表  人  乙○○
訴訟代理人  俞大衛 律師
上列當事人間因商標廢止事件，原告不服經濟部中華民國96年12
月27日經訴字第09606080360 號訴願決定，提起行政訴訟，並經
本院依職權命第三人美商‧卡斯登製造公司參加訴訟，本院判決
如下：
    主  文
原告之訴駁回。
訴訟費用由原告負擔。
    事  實
一、事實概要：
    原告前於民國（下同）89年6 月28日以「PING EYE及圖」服
    務標章，指定使用於當時商標法施行細則第49條所定商品及
    服務分類表第35類之代理進出口服務及代理國內外廠商各種
    產品之報價、投標、經銷、商情之提供服務，向被告智慧財
    產局申請註冊，經被告核准列為註冊第143977號服務標章。
    其後商標法於92年11月28日修正施行，依現行商標法第85條
    第1 項規定，該註冊服務標章自本法修正施行當日起視為商
    標（下稱系爭商標）。嗣參加人美商˙卡斯登製造公司於95
    年7 月7 日以系爭商標有商標法第57條第1 項第2 款所規定
    註冊後無正當事由迄未使用或繼續停止使用已滿3 年之情形
    ，向被告申請廢止系爭商標之註冊。案經被告審查，於96年
    6 月20日以中台廢字第950286號商標廢止處分書為「第1439
    77『PING EYE及圖』商標（原服務標章）之註冊應予廢止」
    之處分（下稱原處分）。原告不服，提起訴願，經經濟部96
    年12月27日經訴字第09606080360 號訴願決定駁回，原告仍
    不服，遂向本院提起行政訴訟。本院依職權命參加人參加訴
    訟。
二、兩造聲明：
  (一)原告聲明：訴願決定及原處分均撤銷。
  (二)被告聲明：原告之訴駁回。
三、兩造之爭點：
  (1)系爭商標是否有繼續停止使用已滿3 年之情事？
  (2)被告是否已將廢止申請書及通知答辯函合法送達於原告？
  (一)原告主張：
    原告未於言詞辯論期日到場，依其所提起訴狀陳述略以：
  1.程序部分：
    (1)按行政程序法第74條第1 項及第2 項規定：「送達，不能
      依前2 條規定為之者，得將文書寄存送達地之地方自治或
      警察機關，並作送達通知書兩份，一份黏貼於應受送達人
      住居所、事務所、營業所或其就業處所門首，另一份交由
      鄰居轉交或置於該送達處所信箱或其他適當位置，以為送
      達。前項情形，由郵政機關為送達者，得將文書寄存於送
      達地之郵政機關。」惟按同法第6 條規定：「行政行為，
      非有正當理由，不得為差別待遇。」同法第7 條規定：「
      行政行為，應依下列原則為之：一、採取之方法應有助於
      目的之達成。二、有多種同樣能達成目的之方法時，應選
      擇對人民權益損害最少者。三、採取之方法所造成之損害
      不得與欲達成目的之利益顯失均衡。」又按同法第19條規
      定：「行政機關為發揮共同一體之行政機能，應於其權限
      範圍內互相協助。」
    (2)原處分理由略謂：本件商標係於90年6 月16日獲准註冊，
      參加人稱曾委派專業徵信機構至系爭商標登記地址訪查，
      僅見「卜家生機素食店」之招牌，並未見系爭商標之使用
      。又查訪原告為負責人之「正聖工業有限公司」（下稱正
      聖公司），與老闆娘鄒淑婷小姐進行訪談，並查詢網路上
      之Yahoo 奇摩拍賣網站，雖於高爾夫球具相關商品上發現
      系爭商標之使用，惟並末見系爭商標有使用於代理進出口
      服務及代理國內外廠商各種產品之報價、投標、經銷、商
      情之提供服務之任何情事，另查詢外貿協會進出口廠商資
      料庫及財政部稅務司網站，發現正聖公司近年之進出口產
      品紀錄，西元2003、2004年僅有少量之進口實績，但並無
      任何出口實績，應有繼續停止使用迄今已滿3 年之情形，
      此有商標使用調查報告、正聖公司於經濟部、外貿協會及
      財政部等之網站資料、奇摩拍賣網頁資料、商標登記地址
      等地照片、正聖公司鄒淑婷小姐名片等資料附卷可稽，乃
      依法限期通知原告證明有使用之事實，惟原告逾期迄未提
      出任何本件註冊商標之使用證據，復未聲明有何未使用之
      正當事由，本件商標有註冊後無正當事由迄未使用或繼續
      停止使用已滿3 年之情事，足堪認定，自應依法廢止其註
      冊。
    (3)訴願決定理由則稱：「原處分機關於95年7 月7 日受理關
      係人所提系爭商標廢止申請書及相關證據資料後，即以95
      年7 月25日（95）慧商0503字第09590560930 號書函通知
      訴願人於文到30日內說明系爭商標之使用情形，必檢具95
      年7 月7 日前3 年內之使用證據憑辦。該書函係交由郵政
      機關依系爭商標申請卷訴願人所陳報之通訊地址臺北市○
      ○區○○路329 巷11號送達，因未獲會晤訴願人本人，亦
      無受領文書之同居人、受雇人或應送達處所之接收郵件人
      員，無法以直接送達或補充送達為該文書之送達，郵務人
      員乃於95年8 月1 日將該送達文書寄存於郵政機關台北55
      支局，並製作送達通知書2 份，1 份黏貼於應受送達人門
      首，另1 份置於受送達處所信箱或適當位置，以為送達，
      此有送達證書附原處分卷可稽。是前揭書函之送達已符合
      行政程序法第74條第1 項及第2 項之規定，業已發生合法
      送達之效力，故原處分機關已踐行商標法第59條第1 項規
      定之程序，訴願人置詞指摘其處理程序有瑕疵，顯有誤解
      ，自非可採。」
    (4)經查，參加人所提系爭商標廢止申請書第2 頁載明原告之
      地址係位於「臺北市○○○路○ 段113 巷19弄8 號5樓 」
      ，被告受理參加人所提系爭商標廢止申請書時，已經知悉
      原告現址為臺北市中山區○○○路○ 段113 巷19 弄8號5
      樓，有被告卷存之系爭商標廢止申請書第2 頁可稽，因此
      被告曾於95年另受理本件參加人所提系爭商標評定案，並
      於95年10月5 日以（95）慧商0323字第09590792780 號書
      函檢附系爭商標評定申請書及相關證據，「改寄達」臺北
      市中山區○○○路○ 段113 巷19弄8 號5 樓，通知原告於
      文到30日內就上開系爭商標評定案提出答辯，有被告95年
      10月5 日（95）慧商0323字第09590792780 號書函（見本
      院卷第24頁）可證。次查，被告受理本案後，明知參加人
      稱曾委派專業徵信機構至系爭商標登記地址訪查，僅見「
      卜家生機素食店」之招牌，並未見系爭商標之使用。又查
      訪原告為負責人位於臺北市中山區○○○路○ 段113 巷31
      弄2 號1 樓之正聖公司進行蒐證，被告竟未將上開（95）
      慧商0503字第09 590560930號書函改寄達原告現址，或改
      寄達原告為負責人之正聖公司，原處分違反行政程序法第
      6 、7 及19 條 之規定甚明。訴願決定理由稱「…前揭書
      函之送達已符合行政程序法第74條第l 項及第2 項之規定
      ，業已發生合法送達之效力，故原處分機關已踐行商標法
      第59條第1 項規定之程序，…」其認事用法，顯然均有違
      誤。
    2.實體部分：
      (1)被告96年9 月20日（96）慧商0503字第0968044097002
        號函答辯說明記載「…三、本件商標係於90年6 月16日
        獲准註冊，關係人稱曾委派專業徵信機構至訴願人商標
        登記地址訪查，僅見『卜家生機素食店』之招牌，並未
        見系爭商標之使用。又查訪訴願人為負責人之『正聖工
        業有限公司』，與老闆娘鄒淑婷小姐進行訪談，並查詢
        網路上之Yahoo 奇摩拍賣網站，雖於高爾夫球具相關商
        品上發現系爭商標之使用，惟並未見系爭商標有使用於
        代理進出口服務及代理國內外廠商各種產品之報價、投
        標、經銷、商情之提供服務之任何情事，另查詢外貿協
        會進出口廠商資料庫及財政部稅務司網站，發現『正聖
        工業有限公司』近年之進出口產品紀錄，0000-0000 年
        僅有少量之進口實績，0000-0000 則無任何出口實績，
        應有繼續停止使用迄今已滿3 年之情形，此有商標使用
        調查報告、正聖工業有限公司於經濟部、外貿協會及財
        政部等之網站資料、奇摩拍賣網頁資料、商標登記地址
        等照片、正聖工業有限公司鄒淑婷小姐名片等資料附卷
        可稽，乃依法限期通知訴願人證明有使用之事實，惟逾
        期迄未提出任何本件註冊商標之使用證據到局，復未聲
        明有何未使用之正當事由，本件商標有註冊後無正當事
        由迄未使用或繼續停止使用已滿3 年之情事，足堪認定
        ，自應依法廢止其註冊。四、至訴願人所提進口報單及
        名片影本等一節，經核其進口報單僅有PING EYE等字樣
        ，並非等同於本案系爭商標圖樣，其名片亦無日期記載
        ，且二者所標示之商標圖樣，僅可認其為所代理商品之
        商標，並無法認其為本案指定之代理進出口服務及代理
        國內外廠商各種產品之報價、投標、經銷、商情之提供
        服務之使用，是尚難據為本案使用之有利事證。…」
      (2)訴願決定理由則稱：「…訴願人雖訴稱關係人於申請系
        爭商標廢止註冊時所檢送奇摩拍賣網頁資料中顯示拍賣
        之商品標示有系爭商標，可證該等賣家有向訴願人批售
        系爭商標之高爾夫球具商品等語；惟查，該等拍賣網頁
        資料固可見有標示系爭商標之高爾夫球具等相關商品藉
        由網路拍賣之情事，然僅能證明系爭商標有使用於該等
        商品上，並無法證明訴願人有將系爭商標使用於所指定
        之代理進出口服務及代理國內外廠商各種產品之報價、
        投標、經銷、商情之提供服務上。又訴願人雖於訴願階
        段另檢附進口報單及所稱離職員工連○○君之名片影本
        ，主張系爭商標已有使用云云；惟查所送進口報單2 頁
        皆為影本，且觀諸該2 頁進口報單上所載內容並末標示
        進出口廠商，是否為訴願人或其負責之正聖工業有限公
        司所進口者已有可疑；況且該進口報單上之貨物名稱、
        牌名、規格之欄位所標示者為『PING EYE』字樣，並不
        等同於系爭『PING EYE及圖』商標圖樣，縱認二者為相
        同商標，亦僅能證明所進口之商品為系爭『PING EYE及
        圖』商標之商品，並無法認其為系爭商標使用於所指定
        之代理進出口等服務之證據；另其檢附案外人連君之名
        片影本上並無日期可供參酌，亦未提出其他相關事證以
        佐證訴願人所指連君為其兩年前離職之員工，自無法以
        名片上標示有系爭商標圖樣，即認定訴願人有使用系爭
        商標於指定之代理進出口等服務上。有約2 年前離職人
        員連致章留存之名片可稽。綜上所述，本件依現有證據
        資料審查，尚不足以證明訴願人於關係人95年7 月7 日
        申請廢止系爭商標註冊之前3 年內有使用系爭商標於指
        定之代理進出口等服務之事實。…」
      (3)按商標法第6 條規定：「本法所稱商標之使用，指為行
        銷之目的，將商標用於商品、服務或其有關之物件，或
        利用平面圖像、數位影音、電子媒體或其他媒介物足以
        使相關消費者認識其為商標。」同法第58條第1 項規定
        ：「商標權人有下列情形之一者，應認為有使用其註冊
        商標：一、實際使用之商標與其註冊商標不同，而依社
        會一般通念並不失其同一性者。…」。上開商標法第6
        條具體規定，所稱商標之使用，指為行銷之目的，將「
        商標」用於「商品」、「服務」或「其有關之物件」。
        經查，前述開被告之答辯承認參加人在高爾夫球具相關
        商品上發現系爭商標之使用，惟被告卻認定系爭商標有
        商標法第57條第1 項第2 款規定之適用。而訴願決定理
        由復稱「訴願人雖訴稱關係人於申請系爭商標廢止註冊
        時所檢送奇摩拍賣網頁資料中顯示拍賣之商品標示有系
        爭商標，可證該等賣家有向訴願人批售系爭商標之高爾
        夫球具商品等語；惟查，該等拍賣網頁資料固可見有標
        示系爭商標之高爾夫球具等相關商品藉由網路拍賣之情
        事，然僅能證明系爭商標有使用於該等商品上，…」，
        原處分及訴願決定顯然違反商標法第6 條之規定。
      (4)次查，被告答辯指原告所提名片無日期記載，且二者所
        標示之商標圖樣，僅可認其為所代理商品之商標，並無
        法認其為本案指定之代理進出口服務及代理國內外廠商
        各種產品之報價、投標、經銷、商情之提供服務之使用
        ，是尚難據為本案使用之有利事證。此一認定顯然不符
        世人使用名片之習慣，違反商標法第6 條及同法第58條
        第1 項之規定。而訴願決定理由指原告「所送進口報單
        2 頁皆為影本，且觀諸該2 頁進口報單上所載內容並未
        標示進出口廠商，是否為訴願人或其負責之正聖工業有
        限公司所進口者已有可疑；況且該進口報單上之貨物名
        稱、牌名、規格之欄位所標示者為『PING EYE』字樣，
        並不等同於系爭『PING EYE及圖』商標圖樣，縱認二者
        為相同商標，亦僅能證明所進口之商品為系爭商標之商
        品，…；另其檢附案外人連君之名片影本上並無日期可
        供參酌…」云云。惟查，上開進口報單具體載明有正聖
        公司之統一編號、公司名稱、地址、電話和傳真機號碼
        ，訴願決定理由顯與證據不符，又訴願決定理由指原告
        所送「案外人連君之名片影本上並無日期可供參」，亦
        不符社會一般人使用名片之習慣，違反商標法第6 條及
        同法第58條第1 項之規定。
      (5)綜上所述，系爭商標應無商標法第57條第1 項第2 款規
        定之適用，原處分及訴願決定之認事用法，顯然均有違
        誤。
  (二)被告主張：
    1.商標法第57條第1 項第2 款規定：商標註冊後，「無正當
      事由迄未使用或繼續停止使用已滿3 年者」，商標專責機
      關應依職權或據申請廢止其註冊。又同法第59條第1 、2
      項規定：「商標專責機關應將廢止申請之情事通知原告，
      並限期答辯。其答辯通知經送達者，原告應證明其有使用
      之事實，屆期未答辯者，得逕行廢止其註冊」。
    2.系爭商標係於90年6 月16日獲准註冊，參加人稱曾委派專
      業徵信機構至系爭商標登記地址訪查，僅見「卜家生機素
      食店」之招牌，並未見系爭商標之使用。又查訪原告為負
      責人之「正聖公司」，與老闆娘鄒淑婷小姐進行訪談，並
      查詢網路上之Yahoo 奇摩拍賣網站，雖於高爾夫球具相關
      商品上發現系爭商標之使用，惟並未見系爭商標有使用於
      代理進出口服務及代理國內外廠商各種產品之報價、投標
      、經銷、商情之提供服務之任何情事，另查詢外貿協會進
      出口廠商資料庫及財政部稅務司網站，發現「正聖公司」
      近年之進出口產品紀錄，西元2003至2004年僅有少量之進
      口實績，而無任何出口實績，應有繼續停止使用迄今已滿
      3 年之情形，此有商標使用調查報告、正聖公司於經濟部
      、外貿協會及財政部等之網站資料、奇摩拍賣網頁資料、
      商標登記地址等照片、正聖公司鄒淑婷小姐名片等資料附
      卷可稽，乃依法限期通知原告證明有使用之事實，惟逾期
      迄未提出任何本件註冊商標之使用證據，復未聲明有何未
      使用之正當事由，系爭商標有註冊後無正當事由迄未使用
      或繼續停止使用已滿3 年之情事，足堪認定，自應依法廢
      止其註冊。
    3.至原告主張書函送達有瑕疵一節，經核該書函係交由郵政
      機關依系爭商標申請卷原告所陳報之通訊地址臺北市○○
      區○○路329 巷11號送達，因未獲會晤原告本人，亦無受
      領文書之同居人、受雇人或應送達處所之接收郵件人員，
      無法以直接送達或補充送達方式為該文書之送達，郵務人
      員乃於95年8 月1 日將該送達文書寄存於郵政機關台北55
      支局，並製作送達通知書2 份，1 份黏貼於應受送達人門
      首，另1 份置於受送達處所信箱或適當位置，以為送達，
      此有送達證書附原處分卷可稽。是前揭書函之送達已符合
      行政程序法第74條第1 項及第2 項之規定，業已發生合法
      送達之效力，故被告已踐行商標法第59條第1 項規定之程
      序，原告置詞指摘其處理程序有瑕疵，顯有誤解，自非可
      採。又原告另檢送進口報單及名片影本等證據資料主張其
      有使用一節，經核其進口報單僅有PING EYE等字樣，並非
      等同於本案系爭商標圖樣，其名片亦無日期記載，且二者
      所標示之商標圖樣，僅可認其為所代理商品之商標，並無
      法認其為本案指定之代理進出口服務及代理國內外廠商各
      種產品之報價、投標、經銷、商情之提供服務之使用，是
      以現有之證據資料，尚難據為本案有使用之有利事證。
  (三)參加人主張：
    1.被告業已合法送達文書：
      依商標法第32條第1 項規定：「商標註冊事項之變更，應
      向商標專責機關登記；未經登記者，不得對抗第三人」。
      查「臺北市○○區○○路329 巷11號」為原告申請註冊系
      爭商標時所陳報之地址，且迄今未經變更，因此，被告依
      原告所陳報之地址為文書送達，並無任何不法之處。
    2.原告並未使用系爭商標於指定使用之服務：
      (1)被告廢止系爭商標之理由，在於原告所提之證據完全不
        足以證明原告曾經使用過系爭商標。
      (2)系爭商標係指定使用於「代理進出口服務及代理國內外
        廠商各種產品之報價、投標、經銷、商情之提供」服務
        之上，因此，縱使原告所提出之進口報單上之「貨物名
        稱」、「牌名」、「規格」欄位標示有「PING EYE」字
        樣，其意義僅為：「原告曾進口一批貨物名稱、牌名及
        規格為『PING EYE』之商品而已」。該等進口報單根本
        無法證明原告有將系爭商標使用於「代理」進出口、商
        品之報價、投標、經銷服務及「商情提供」服務之上。
      (3)原告進口商品之名稱為何、商品上使用何種商標，均與
        系爭商標之指定使用服務「代理（進出口、產品之報價
        、投標、經銷）、商情提供」無涉，因此，原告不得據
        此主張系爭商標已有使用於指定使用服務。
      (4)原告進口報單上之「PING EYE」商標，所表彰的是其所
        進口的高爾夫球具上標有「PING EYE」字樣，已如前述
        。原告所有之註冊第0000000 號「PING EYE」商標，已
        為參加人異議撤銷確定在案（見本院卷第48至59頁）。
      (5)原告所提出之拍賣網站資料，雖曾出現「PING EYE及圖
        」商標，但其所表彰的是所拍賣之高爾夫球具上標有「
        PING EYE及圖」商標而已，而原告所有之註冊第944355
        號「PING EYE及圖」商標（其商標圖樣與系爭商標完全
        相同）業已由參加人提請評定並撤銷在案（見本院卷第
        60至65頁）。
      (6)此外，訴外人連致章之名片真實與否尚不可知，且該名
        片並無日期，即使屬實，亦無法證明原告於參加人95年
        7 月7 日申請廢止系爭商標之前3 年內有使用系爭商標
        於指定服務之上。
    3.正聖公司即使有任何的進出口實績存在，亦不足以證明原
      告曾經使用系爭商標於「代理進出口及相關服務」之上：
      (1)正聖公司即使曾經進出口若干貨物，但此一事實並不等
        於正聖公司曾經從事系爭商標所指定之「代理進出口服
        務及代理國內外廠商各種產品之報價、投標、經銷、商
        情之提供」之服務，更不能證明正聖公司曾經使用系爭
        商標於此等服務之上。
      (2)正聖公司之行為絕不等同於原告之行為，即使正聖公司
        曾經使用系爭商標，亦不等於原告曾經使用。
      (3)正聖公司的進出口報單上僅顯示曾經進口「PING EYE」
        商標的高爾夫球具，從進口報單上完全看不出正聖公司
        曾經使用系爭商標在「代理進出口服務及代理國內外廠
        商各種產品之報價、投標、經銷、商情之提供」服務之
        上。
      (4)「進口PING EYE產品」絕不等於「使用『PING EYE及圖
        』商標在代理進出口服務及代理國內外廠商各種產品之
        報價、投標、經銷、商情之提供服務之上。此為極為明
        確之事，不容混淆。
    4.原告雖辯稱其有將系爭商標授權予正聖公司使用，惟原告
      並未提出任何證據足以證明其於「當時」即已授權正聖公
      司使用商標，況且依商標法第33條第2 項規定，商標授權
      ，應向商標專責機關登記；未經登記者，不得對抗第三人
      。因此，原告所謂之授權云云，全無可採。
    5.綜上所述，系爭商標有商標法第57條第1 項第2 款「無正
      當理由繼續停止使用已滿3 年…」之情事存在，因此，被
      告對系爭商標之廢止處分並無違法或不當之處存在。
    理  由
一、本件原告經合法通知，未於言詞辯論期日到場，核無行政訴
    訟法第218 條準用民事訴訟法第386 條所列各款情形，爰依
    被告之聲請，由其一造辯論而為判決。
二、按商標註冊後，無正當事由迄未使用或繼續停止使用已滿3
    年者，商標專責機關應依職權或據申請廢止其註冊，為商標
    法第57條第1 項第2 款所明定。而依同法第6 條規定，本法
    所稱商標之使用，指為行銷之目的，將商標用於商品、服務
    或其有關之物件，或利用平面圖像、數位影音、電子媒體或
    其他媒介物足以使相關消費者認識其為商標；又「商標專責
    機關應將廢止申請之情事通知商標權人，並限期答辯。…第
    57條第1 項第2 款規定情形，其答辯通知經送達者，商標權
    人應證明其有使用之事實，屆期未答辯者，得逕行廢止其註
    冊。前項商標權人證明其有使用之事實，應符合商業交易習
    慣。」復為同法第59條第1 項、第2 項及第3 項所規定。
三、原告前於89年6 月28日以「PING EYE及圖」服務標章，指定
    使用於當時商標法施行細則第49條所定商品及服務分類表第
    35類之代理進出口服務及代理國內外廠商各種產品之報價、
    投標、經銷、商情之提供服務，向被告智慧財產局申請註冊
    ，經被告核准列為註冊第143977號服務標章。其後商標法於
    92年11月28日修正施行，依現行商標法第85條第1 項規定，
    該註冊服務標章自本法修正施行當日起視為商標（下稱系爭
    商標）。嗣參加人美商‧卡斯登製造公司於95年7 月7 日以
    系爭商標有商標法第57條第1 項第2 款所規定註冊後無正當
    事由迄未使用或繼續停止使用已滿3 年之情形，向被告申請
    廢止系爭商標之註冊。案經被告審查，於96年6 月20日以中
    台廢字第950286號商標廢止處分書為「第143977『PING EYE
    及圖』商標（原服務標章）之註冊應予廢止」之處分。原告
    不服，循序提起行政訴訟，並為事實欄所載各節之主張，是
    本件應審酌者厥為：
    (1)系爭商標是否有繼續停止使用已滿3年之情事？
    (2)被告是否已將廢止申請書及通知答辯函合法送達於原告？
四、關於(1)系爭商標是否有繼續停止使用已滿3年之情事部分：
  (一)原告訴稱：由原處分卷附參加人檢送之奇摩拍賣網站資料所
    顯示賣家拍賣標示有系爭商標之高爾夫球商品，可證該等賣
    家有向原告批售系爭商標之高爾夫球商品。再者，依94年進
    口報單及原告前所僱用而於2 年前離職之員工名片等證據資
    料上標示有系爭商標，亦可證原告已有進口各種高爾夫球類
    商品，並批售給國內經銷商而使用系爭商標之事實云云。
  (二)惟查：
    1.系爭商標係指定使用於「代理進出口服務及代理國內外廠
      商各種產品之報價、投標、經銷、商情之提供」服務之上
      ，因此，縱使原告所提出之進口報單上之「貨物名稱」、
      「牌名」、「規格」欄位標示有「PING EYE」字樣，其意
      義僅為：「原告曾進口一批貨物名稱、牌名及規格為『
      PING EYE』之商品而已」。該等進口報單根本無法證明原
      告有將系爭商標使用於「代理」進出口、商品之報價、投
      標、經銷服務及「商情提供」服務之上。蓋原告進口商品
      之名稱為何、商品  上使用何種商標，均與系爭商標之指
      定使用服務「代理（進出口、產品之報價、投標、經銷）
      、商情提供」無涉，故原告據此主張系爭商標已有使用於
      指定之服務，要不足採。
    2.至原告所提出之拍賣網站資料，雖曾出現「PING EYE及圖
      」商標，但其所表彰者乃所拍賣之高爾夫球具上標有「
      PING EYE及圖」商標，亦無法證明原告有使用該商標於「
      代理」進出口、商品之報價、投標、經銷服務及「商情提
      供」服務之上。
    3.此外，訴外人連致章之名片，即使屬實，亦無法證明原告
      於參加人95年7 月7 日申請廢止系爭商標之前3 年內有使
      用系爭商標於指定服務之上。
    4.退萬步言，縱上開進口報單可證明系爭商標有使用於「代
      理」進出口、商品之報價、投標、經銷服務及「商情提供
      」服務之上，充其量亦屬正聖公司使用，而非商標權人之
      原告使用。蓋：
      (1)系爭進口報單記載進口人為正聖公司而非原告，雖原告
        係正聖公司負責人，然原告與正聖公司究為不同之權利
        主體，正聖公司之行為絕不等同於原告之行為，即使正
        聖公司曾經使用系爭商標，亦不等於原告曾經使用。
      (2)原告雖辯稱其有將系爭商標授權予正聖公司使用，惟原
        告並未提出任何證據足以證明其於「當時」即已授權正
        聖公司使用商標，況且依商標法第33條第2 項規定，商
        標授權，應向商標專責機關登記；未經登記者，不得對
        抗第三人。因此，原告所謂授權云云，應無可採。
五、關於(2)被告是否已將廢止申請書及通知答辯函合法送達於原
    告部分：
  (一)原告稱：依參加人所提系爭商標廢止申請書第2 頁，已載明
    原告之地址係位於「臺北市○○○路○ 段113 巷19弄8 號5
    樓」，被告受理參加人所提系爭商標廢止申請書時，業已知
    悉原告現址為臺北市中山區○○○路○ 段113 巷19弄8 號5
    樓，乃被告竟將廢止申請書及通知答辯函寄至臺北市○○區
    ○○路329 巷11號，最後再寄存於郵局，其送達顯不合法云
    云。
  (二)惟查：
    1.被告於95年7 月7 日受理參加人所提系爭商標廢止申請書
      及相關證據資料後，即以95年7 月25日（95）慧商0503字
      第09590560930 號書函通知原告於文到30日內說明系爭商
      標之使用情形，並檢具95年7 月7 日前3 年內之使用證據
      憑辦。該書函係交由郵政機關依系爭商標申請卷原告所陳
      報之通訊地址臺北市○○區○○路329 巷11號送達，因未
      獲會晤原告本人，亦無受領文書之同居人、受雇人或應送
      達處所之接收郵件人員，無法以直接送達或補充送達方式
      為該文書之送達，郵務人員乃於95年8 月1 日將該送達文
      書寄存於郵政機關台北55支局，並製作送達通知書2 份，
      1 份黏貼於應受送達人門首，另1 份置於受送達處所信箱
      或適當位置，以為送達，此有送達證書附原處分卷可稽。
      是前揭書函之送達已符合行政程序法第74條第1 項及第2
      項之規定，業已發生合法送達之效力，故被告已踐行商標
      法第59條第1 項規定之程序。
    2.復依商標法第32條第1 項規定：「商標註冊事項之變更，
      應向商標專責機關登記；未經登記者，不得對抗第三人」
      。查「臺北市○○區○○路329 巷11號」為原告申請註冊
      系爭商標時所陳報之地址，縱原告實際地址已遷移至臺北
      市○○○路○ 段113 巷19弄8 號5 樓，然原告並未辦理地
      址變更登記，則被告依原告原登記之地址為文書送達，自
      無不合。
六、綜上所述，本件依現有證據資料審查，尚不足以證明原告於
    參加人95年7 月7 日申請廢止系爭商標註冊之前3 年內有使
    用系爭商標於所指定之代理進出口等服務之事實。是原告所
    訴，核不足採。從而，被告認系爭商標有違商標法第57條第
    1 項第2 款之規定，所為「第143977號『PING EYE及圖』商
    標（原服務標章）之註冊應予廢止」之處分，並無不法，訴
    願決定予以維持，亦無不合。原告徒執前詞，訴請撤銷，為
    無理由，應予駁回。
七、兩造其餘攻擊防禦方法均與本件判決結果不生影響，故不逐
    一論述，併此敘明。
據上論結，本件原告之訴為無理由，依行政訴訟法第218 條、民
事訴訟法第385 條第1 項前段、行政訴訟法第98條第1 項前段，
判決如主文。
中    華    民    國    97    年     7    月    9     日
                    臺北高等行政法院第二庭
                              審判長法  官  徐  瑞  晃
                                    法  官  畢  乃  俊
                                    法  官  陳  金  圍
上為正本係照原本作成。
如不服本判決，應於送達後20日內，向本院提出上訴狀並表明上
訴理由，如於本判決宣示後送達前提起上訴者，應於判決送達後
20日內補提上訴理由書（須按他造人數附繕本）。
中    華    民    國    97    年     7    月    9     日
                                    書記官  陳  可  欣


司法院資訊處製作；財團法人民間司法改革基金會備份。
